【裁判字號】    98,審易,3377
【裁判日期】    990128
【裁判案由】    竊盜
【裁判全文】
臺灣高雄地方法院刑事判決            98年度審易字第3377號
公  訴  人  臺灣高雄地方法院檢察署檢察官
被      告  乙○○
上列被告因竊盜案件，經檢察官提起公訴（98年度偵字第34720
號），被告就被訴事實為有罪之陳述，經本院告知簡式審判程序
之旨，並聽取被告與公訴人之意見後，本院裁定進行簡式審判程
序，判決如下：
    主  文
乙○○犯攜帶兇器竊盜罪，處有期徒刑陸月，如易科罰金，以新
臺幣壹仟元折算壹日。扣案之十字螺絲起子、六角扳手、老虎鉗
、剪刀、扳手各壹支，均沒收。
    事  實
一、乙○○因自己所有車號ZVW-958 號輕型機車之右手把煞車故
    障，亟需煞車零件，竟基於意圖為自己不法所有之犯意，於
    民國98年11月17日上午10時30分許，攜帶其所有扳手1 支，
    以及其所有而客觀上得以危害人生命、身體可供兇器使用之
    十字螺絲起子、六角扳手、老虎鉗、剪刀各1 支，至高雄縣
    鳳山市○○路20號對面人行道，持上開十字螺絲起子及六角
    扳手各1 支，將甲○○所有而停放於該處之車號392-BLY 號
    重型機車之前車頭敲開，再拆解該重型機車手把煞車零件之
    方式，竊得甲○○所有裝設於該重型機車之右手把煞車零件
    1 個。嗣於同日上午11時39分許，於高雄縣鳳山市○○○路
    581 巷水溝旁，乙○○將其竊得之煞車零件組裝於其所有車
    號ZVW-958 號輕型機車上時，為警當場查獲，並扣得乙○○
    所有而供其竊盜所用之十字螺絲起子、六角扳手，以及其所
    有而預備供竊盜所用之老虎鉗、剪刀、扳手各1 支。
二、案經高雄縣政府警察局鳳山分局報告臺灣高雄地方法院檢察
    署檢察官偵查起訴。
    理  由
一、本件被告乙○○所犯係死刑、無期徒刑、最輕本刑為3 年以
    上有期徒刑以外之罪，其於準備程序中就被訴事實為有罪之
    陳述，經法官告知簡式審判程序之旨，並聽取公訴人及被告
    之意見後，本院依刑事訴訟法第273條之1第1項之規定，裁
    定進行簡式審判程序。
二、訊據被告對於上揭時、地，攜帶兇器竊盜之犯罪事實，供承
    不諱，核與證人即被害人甲○○證述情節相符，並有查獲照
    片10張、贓物領據1 份附卷可稽，復有被告所有供竊盜所用
    之十字螺絲起子、六角扳手，以及其所有而預備供竊盜所用
    之老虎鉗、剪刀、扳手各1 支扣案可憑，本案事證明確，被
    告上揭加重竊盜犯行，堪以認定，應予依法論科。
三、論罪科刑：
  (一)按刑法第321 條第1項第3款之攜帶兇器竊盜罪，係以行為人
    攜帶兇器竊盜為其加重條件，此所謂兇器，其種類並無限制
    ，凡客觀上足對人之生命、身體、安全構成威脅，具有危險
    性之兇器均屬之，且祇須行竊時攜帶此種具有危險性之兇器
    為已足，並不以攜帶之初有行兇之意圖為必要，最高法院79
    年臺上字第5253號著有判例可資參照。又「扳手、鉗子、起
    子等物，客觀上均足對人之生命、身體、安全構成威脅應認
    為行兇器具，持以行竊應成立加重竊盜罪」（最高法院76年
    度臺上字第3929號判決意旨參照）。「剪刀在客觀上具有危
    險性，為兇器之一種」（最高法院78年度臺上字第4422號、
    75年度臺上字第1166號判決意旨參照）。扣案之十字螺絲起
    子、六角扳手、老虎鉗、剪刀、扳手各1 支，均為金屬製品
    ，材質堅硬，除扳手僅長約10公分外，其餘十字螺絲起子、
    六角扳手、老虎鉗、剪刀均長約20公分，業經本院於99年1
    月14日當庭勘驗屬實，是扣案之十字螺絲起子、六角扳手、
    老虎鉗、剪刀各1 支，在客觀上顯均足以危害人之生命、身
    體，依上開判例意旨，均屬兇器無訛；至於扣案之扳手1 支
    ，雖為金屬製品，但體積甚小，客觀上難認足以對人之生命
    、身體、安全構成威脅，而非兇器。故核被告所為，係犯刑
    法第321 條第1 項第3 款攜帶凶器竊盜罪。
  (二)本院審酌被告前因竊盜案件，經本院判刑並宣告緩刑之紀錄
    （不構成累犯），此有臺灣高等法院被告前案紀錄表1 份在
    卷可佐，素行非佳，而被告正值壯年，不思以正當方法賺取
    財物，竟貪圖小利行竊，破壞他人對財產權之支配，危害社
    會治安，惟念及被告犯罪動機，僅在貪圖小利，被告雖攜帶
    十字螺絲起子、六角扳手、老虎鉗、剪刀等兇器，但未實際
    持以攻擊他人，犯罪手段，尚屬和平，被告竊得財物之價值
    非鉅，經警查獲後，已歸還被害人甲○○，未擴大被害人之
    財產損失，被告並已坦承犯行，堪認具有悔意，並斟酌被告
    之智識程度等一切情狀，量處如主文所示之刑，併諭知易科
    罰金之折算標準。扣案之十字螺絲起子、六角扳手、老虎鉗
    、剪刀、扳手各1 支，均係被告所有，其中十字螺絲起子與
    六角扳手，係供被告為本件加重竊盜犯罪所用之物，已據被
    告自承在卷，而扣案之老虎鉗、剪刀、扳手各1 支，雖未經
    被告持以行竊，然以被告攜帶至竊盜現場之情形以觀，顯見
    被告攜帶上開工具之目的在預備供竊盜之用，爰均依刑法第
    38條第1 項第2 款規定，併予宣告沒收。
據上論斷，應依刑事訴訟法第273 條之1 第1 項、第299 條第1
項前段，刑法第321 條第1 項第3 款、第41條第1 項前段、第38
條第1 項第2 款，判決如主文。
本案經檢察官杜妍慧到庭執行職務。
中    華    民    國    99    年    1     月    28    日
                  刑事第十庭  法  官  高增泓
以上正本證明與原本無異。
如不服本判決，應於判決送達後10日內，向本院提出上訴狀。
中    華    民    國    99    年    1     月    28    日
                              書記官  王淑娟
附錄本案論罪科刑法條全文：
刑法第321條
犯竊盜罪而有下列情形之一者，處6 月以上、5 年以下有期徒刑
：
  一  於夜間侵入住宅或有人居住之建築物、船艦或隱匿其內而
      犯之者。
  二  毀越門扇、牆垣或其他安全設備而犯之者。
  三  攜帶兇器而犯之者。
  四  結夥三人以上而犯之者。
  五  乘火災、水災或其他災害之際而犯之者。
  六  在車站或埠頭而犯之者。
前項之未遂犯罰之。


司法院資訊處製作；財團法人民間司法改革基金會備份。
